臺灣橋頭地方法院民事判決
111年度橋小字第310號
原      告  第一國際資融股份有限公司

法定代理人  陳毅築  
訴訟代理人  吳峰任  
            周上勤  
            邱漢欽  
被      告  林郁錡  

上列當事人間請求給付分期買賣價金事件，經臺灣臺北地方法院
移送前來，本院於民國111年9月20日言詞辯論終結，判決如下：
    主      文
被告應給付原告新臺幣貳萬貳仟元，及如附表所示之利息。
原告其餘之訴駁回。
訴訟費用新臺幣壹仟元由被告負擔。
本判決關於原告勝訴部分得假執行。但被告如以新臺幣貳萬貳仟
元為原告預供擔保，免為假執行。
    事實及理由
一、原告主張：被告於民國109年8月3日向訴外人新喬希科技企
    業社訂購Iphone 11 64G，總價新臺幣（下同）36,000元，
    並簽立分期付款申請暨約定書，同意新喬希科技企業社將上
    開買賣價金債權讓與原告，被告應自109年9月6日起至111年
    2月6日止，共分18期，以每月為1期，每期應繳納2,000元，
    若未按期繳納，即視為全部到期，除應支付按週年利率15%
    計算之利息。詎被告自110年4月起即未依約繳款，迄今尚積
    欠本金22,000元及相關利息未清償，屢經原告催繳，均不獲
    置理。爰依分期付款買賣契約及債權讓與之法律關係提起本
    件訴訟。聲明：被告應給付原告22,000元，及自110年4月7
    日起至清償日止，按週年利率15%計算之利息。
三、被告則以：對於原告請求沒有意見，但希望可以分期付款，
    每期還6,000元等語，資為抗辯。聲明：原告之訴駁回。
四、得心證之理由：
（一）原告主張之上開事實，業據其提出帳務明細、購物分期付
      款申請暨約定書、購物分期付款約定書等件為證（臺灣臺
      北地方法院111年度北小字第282號卷第12頁至14頁），且
      為被告所不爭執（本院卷第45頁），堪信真實。被告固以
      前詞置辯，然按債務人無為一部清償之權利，民法第318
      條第1項前段定有明文，且被告請求分期付款未經原告同
      意，被告又未提出任何積極證據以供本院審酌其境況及是
      否適於分期給付，亦與民事訴訟法第396條第1項之要件不
      符，況前已未遵期清償，自難據此即為被告有利之認定。
（二）惟本件購物分期付款約定書第8條固約定：申請人（即買
      方）經通知或催告，連續兩期未繳付所應繳付款項達特約
      商（即賣方）所定應繳金額者，特約商或債權受讓人第一
      國際資融（股）公司無需事先通知或催告，得隨時縮短申
      請人延後付款期限或是為全部到期，申請人及其連帶保證
      人應即繳清所有款項等語。惟按分期付價之買賣，如約定
      買受人有遲延時，出賣人得即請求支付全部價金者，除買
      受人遲付之價額已達全部價金5分之1外，出賣人仍不得請
      求支付全部價金，民法第389條定有明文。是民法第389條
      既有保障分期付價買賣之買受人權益之目的，則前揭約定
      事項第5點顯已牴觸民法第389條之強制規定，自仍需於被
      告遲付之價額已達全部價金5分之1，始得請求被告支付全
      部價金。而被告自110年4月6日起至110年7月6日止，遲付
      之金額共8,000元（計算式：2,000元×4期＝8,000元），已
      達總價款5分之1（36,000元×1/5＝7,200元），故原告依分
      期付款買賣契約及債權讓與之法律關係，請求被告給付積
      欠之全部買賣價款22,000元，即屬有據。又依上開約定書
      第6條約定：被告並另支付自應繳日起至清償日止，依年
      利率15%約定利率計收遲延利息等語，是被告於110年7月6
      日前所積欠之款項並未達總價款1/5，則原告自110年4月7
      日起至110年7月6日間，原僅得依各期到期日請求被告支
      付各該期之應繳分期價款，於遲延時，自僅能請求於支付
      期限屆滿時起，依各期應付未付分期款項計算之遲延利息
      。故原告依上開約定書第6條約定，請求被告給付如附表
      所示之利息，洵屬有據。
五、綜上所述，原告依分期付款買賣契約及債權讓與之法律關係
    ，請求被告給付如主文第1項所示金額及利息，為有理由，
    應予准許。逾此範圍之請求，為無理由，應予駁回。
六、本件係依小額程序為被告敗訴之判決，應依民事訴訟法第43
    6條之20規定，依職權宣告假執行。另依同法第436條之23、
    第436條第2項、第392條第2項規定，依職權宣告被告如預供
    擔保，免為假執行。
七、訴訟費用負擔之依據：民事訴訟法第79條。另依同法第436
    條之19第1項規定，確定訴訟費用額如主文第3項所示。
中　　華　　民　　國　　111 　年　　10　　月　　6 　　日
                  橋頭簡易庭  法      官  郭育秀
以上正本係照原本作成。
民事訴訟法第436條之24第2項：對於本判決之上訴，非以違背法
令為理由，不得為之。
如對本判決上訴，須於判決送達後20日內向本院提出上訴狀，並
判決有違背法令之具體事實之上訴理由（須按他造當事人之人數
須表明原判決所違背之法令及其具體內容與依訴訟資料可認為原
附繕本）。
中　　華　　民　　國　　111 　年　　10　　月　　6 　　日
                              書  記  官  塗蕙如
附表：利息計算表
期數 應付款項 計息期間 年息 8 2,000元 自110年4月7日起至清償日止 15% 9 2,000元 自110年5月7日起至清償日止 15% 10 2,000元 自110年6月7日起至清償日止 15% 11至 18 16,000元 自110年7月7日起至清償日止 15% 合計 22,000元